# 为什么合并报表时候成本法调成权益法

提问人：chenyiwei 时间：2016-05-30 03:15:20
个别报表层面，因为投资成本未变，所以不做账务处理。 合并报表层面将增加享有的净资产份额计入资本公积处理。

回答人：chenyiwei
个别报表层面，因为投资成本未变，所以不做账务处理。 合并报表层面将增加享有的净资产份额计入资本公积处理。

提问人：scj0705 时间：2016-05-30 09:33:16
合并报表时记 借：投资收益
贷：资本公积 /? 是不是正好抵消母公司报表的收益，增加了资本公积。也就是说子公司上市只影响合并报表的资本公积，母公司的当期损益？

回答人：chenyiwei
母公司合并报表层面，在子公司权益比例下降但享有权益份额增加，属于权益性交易，不影响损益。少数股东损益以权益变动日为界分段计算。

提问人：scj0705 时间：2016-06-09 20:52:20
是资本公积-股本溢价，还是资本公积-其他资本公积？

回答人：chenyiwei
应为股本溢价。

提问人：zengfengxia 时间：2016-06-15 17:12:18
陈版，不丧失控制权的处置或增加股份对资本公积的影响为什么不是股本溢价？

回答人：chenyiwei
抱歉，前面批注写错了，已更正。